ACORDAO-COMPLETO-2346928

ACÓRDÃO DE RELAÇÃO

ACÓRDÃO DE RELAÇÃO 2210/2019 ATA 8/2019 - SEGUNDA CÂMARA

Acórdão 2210/2019-TCU-Segunda Câmara
	Os Ministros do Tribunal de Contas da União ACORDAM, por unanimidade, com fundamento nos arts. 143, inciso III, e 250, inciso II, do Regimento Interno/TCU, em considerar cumpridas as determinações contidas nos subitens 9.2.1 e 9.2.2 do Acórdão 1072/2015-TCU-Segunda Câmara e em fazer as seguintes determinações, sem prejuízo de encaminhar cópia desta deliberação ao Hospital Federal dos Servidores do Estado, ao Hospital Federal da Lagoa, ao Núcleo Estadual do Ministério da Saúde no Estado do Rio de Janeiro e ao Conselho Regional de Medicina do Estado do Rio de Janeiro, bem como cópia das peças 141 e 142 deste processo ao Núcleo Estadual do Ministério da Saúde no Estado do Rio de Janeiro, de acordo com o parecer Sec-RJ:
	
1. Processo TC-Processo 027.628/2015-9 (MONITORAMENTO) 
	1.1. Interessado: Tribunal de Contas da União.
	1.2. Órgão/Entidade: Hospital Federal da Lagoa - HFL; Hospital Federal dos Servidores do Estado - HFSE; Núcleo Estadual do Ministério da Saúde no Estado do Rio de Janeiro.
	1.3. Relator: Ministro-Substituto Marcos Bemquerer Costa.
	1.4. Representante do Ministério Público: não atuou.
	1.5. Unidade Técnica: Secretaria do TCU no Estado do Rio de Janeiro (Sec-RJ) .
	1.6. Representação legal: não há.
	1.7. Determinações:
	1.7.1. ao Hospital Federal da Lagoa que:
	1.7.1.1. comprove junto a este Tribunal, no prazo de 90 (noventa) dias, a contar da ciência desta deliberação, a realização do desconto das horas não trabalhadas pela servidora Marcia Rosa de Araújo (XXX.917.897-XX) , sejam aquelas relativas ao exercício de cargo no Cremerj sejam aquelas relativas a débitos existentes no exercício de 2018 e 2019, se for o caso, bem como avalie a aplicação das penalidades previstas na Lei 8.112/1990, tendo em vista o disposto nos artigos 116, incisos I, III e X, e 127 a 142, da referida norma legal;
	1.7.1.2. analise, no prazo de 60 (sessenta) dias, a contar da ciência desta deliberação, a situação da servidora Marcia Rosa de Araújo, de modo a verificar eventual situação de aposentadoria por invalidez, nos termos da Lei 8.112/1990, apresentando a este Tribunal, ao término do referido prazo, o resultado da análise;
	1.7.2. ao Núcleo Estadual do Ministério da Saúde no Estado do Rio de Janeiro - NERJ que:
	1.7.2.1. relativamente aos servidores Aloísio Tibiriçá Miranda (XXX.677.087-XX) e Carlindo de Souza Machado e Silva Filho (XXX.815.687-XX) , efetue os ressarcimentos calculados (respectivamente R$ 14.012,48 e R$ 19.096,26) , seja por meio de GRU ou por meio de desconto em folha, conforme a situação do servidor, efetuando tal comprovação junto a este Tribunal no prazo de 60 (sessenta) dias, a contar da ciência desta deliberação;
	1.7.2.2. promova, de imediato, as diligências ao Cremerj que se façam necessárias com vistas ao atendimento dos subitens 9.4.2 e 9.4.3 do Acórdão 1072/2015-TCU-Segunda Câmara, informando este tribunal, no prazo de 30 (trinta) dias, os resultados obtidos;
	1.7.2.3. calcule os ressarcimentos devidos pelos servidores mencionados nos subitens 9.4.2 e 9.4.3 do Acórdão 1072/2015-TCU-Segunda Câmara, e, caso o Cremerj não forneça as informações necessárias, adote estimativas de modo a garantir que o débito inclua a totalidade dos dias não trabalhados, e efetue as cobranças necessárias, no prazo de 90 (noventa) dias, a contar da ciência desta deliberação, comunicando ao Tribunal, ao término do referido prazo, os resultados obtidos;
	1.7.3. ao Conselho Regional de Medicina do Estado do Rio de Janeiro - Cremerj que apresente ao Núcleo Estadual do Ministério da Saúde no Estado do Rio de Janeiro - NERJ as informações por este solicitadas, no prazo de 30 (trinta) dias, inclusive caso o contido nas peças 141 e 142 seja insuficiente à apuração dos valores a serem ressarcidos pelos servidores mencionados nos itens 9.4.2 e 9.4.3 do Acórdão 1072/2015-TCU-Segunda Câmara.

Segunda Câmara

Tribunal de Contas da União.

ACORDAO-COMPLETO-2512849

Acórdão 3145/2022 - Segunda Câmara

ACORDAO-COMPLETO-2368030

Acórdão de Relação 8077/2019 - Segunda Câmara

Acórdão de Relação

MARCOS BEMQUERER

não há.

Não atuou.

MONITORAMENTO (MON)

Secretaria do TCU no Estado do Rio de Janeiro (Sec-RJ).